臺灣臺南地方法院刑事判決　　　　　　　 94年度訴字第886號
公　訴　人　臺灣臺南地方法院檢察署檢察官
被　　　告　甲○○
　　　　　　　　　　（另案
上列被告因違反毒品危害防制條例案件，經檢察官提起公訴（九
十四年度偵字第一五八二號），被告就被訴事實為有罪之陳述，
本院裁定進行簡式審判程序，判決如下：
    主  文
甲○○連續施用第一級毒品，累犯，處有期徒刑拾月。扣案之海
洛因貳包（驗餘淨重合計零點零肆公克），均沒收銷燬之；扣案
之注射針筒貳支，均沒收。
    事  實
一、甲○○前因施用毒品案件，經本院以八十八年度毒聲字第三
    ○三○號裁定送觀察、勒戒後，認無繼續施用毒品之傾向，
    由臺灣臺南地方法院檢察署檢察官於民國八十八年十一月三
    日，以八十八年度戒毒偵字第四九六號為不起訴處分確定；
    復因施用毒品案件，經本院以八十九年度毒聲字第三一九六
    號裁定送觀察、勒戒後，認有繼續施用毒品之傾向，由臺灣
    臺南地方法院檢察署檢察官聲請本院裁定送強制戒治，並提
    起公訴，經本院於九十年三月七日以九十年度訴字第一一號
    判處有期徒刑七月，嗣於九十年四月九日確定；再因施用毒
    品案件，經臺灣臺南地方法院檢察署檢察官聲請本院裁定送
    強制戒治，於九十二年五月二十六日強制戒治執行完畢而釋
    放，並經本院於九十一年九月二十五日以九十一年度訴字第
    七八八號判處有期徒刑十月，嗣於九十一年十月十一日確定
    ，並於九十三年六月七日縮刑期滿執行完畢。詎甲○○仍不
    知悔改，明知海洛因係毒品危害防制條例所明定之第一級毒
    品，不得持有及施用，竟另基於施用第一級毒品海洛因之概
    括犯意，自九十四年四月間某日起至同年六月二十日止，在
    臺南市○區○○路二段二一七巷一一號住處，以注射之方式
    ，連續多次施用第一級毒品海洛因多次。嗣於九十四年六月
    十三日下午二時二十分許，甲○○前往臺南市警察局第三分
    局刑事組自首犯行，接受裁判，並交出第一級毒品海洛因一
    包（驗餘淨重○．○二公克）及其所有用以施用海洛因之注
    射針筒一支；又於同年六月二十日下午二時三十分許，在臺
    南市○○區○○街三段朝興宮前，因甲○○形跡可疑，經警
    上前盤查，甲○○自行交出第一級毒品海洛因一包（驗餘淨
    重○．○二公克）及其所有用以施用海洛因之注射針筒一支
    ，而查悉上情。
二、案經臺南市警察局第三分局報請臺灣臺南地方法院檢察署檢
    察官偵查起訴。
    理  由
一、上開事實，業據被告甲○○於警詢及偵審中坦承不諱，且其
    為警查獲所採集之尿液檢體，經送檢驗結果，均呈嗎啡陽性
    反應（按海洛因係由嗎啡經化學合成而製得，經注射進入人
    體後，因代謝分解成嗎啡，因此施打海洛因後，由尿液中檢
    驗結果仍為嗎啡反應），有長榮大學九十四年六月二十二日
    、九十四年六月二十九日出具之確認報告各一件暨送驗尿液
    及年籍對照表二件在卷可稽（見本院卷第一七、二三頁，及
    臺南市警察局第三分局南市警三刑偵字第０９４０００００
    ００４３１號警卷第三頁、臺南市警察局第三分局南市警三
    偵字第４３９號警卷第八頁）；又扣案之白粉二包，送法務
    部調查局以化學呈色法及氣相層析質譜儀分析法檢驗結果，
    確係第一級毒品海洛因，亦有該局調科壹字第２００００５
    ６７７、000000000號鑑定通知書各一件附卷可按
    （見本院卷第三六、三八頁）；復有被告所有供其施用第一
    級毒品海洛因所用之注射針筒二支扣案可資佐證，足見被告
    上開自白核與事實相符，應可採信。又被告前因施用毒品案
    件，經臺灣臺南地方法院檢察署檢察官聲請本院裁定送強制
    戒治，於九十二人年五月二十六日強制戒治執行完畢而釋放
    等情，有臺灣高等法院被告全國前案紀錄表在卷可佐（本院
    卷第四至一三頁）。其於上開強制戒治執行完畢釋放後，五
    年內之九十四年四月間某日起至九十四年六月二十日止，再
    犯本件施用第一級毒品海洛因之犯行，事證明確，被告犯行
    堪以認定，自應依法論科。
二、查海洛因依其成癮性、濫用性及對社會危害性之程度，為九
    十三年一月九日生效施行之毒品危害防制條例第二條第二項
    第一款列為第一級毒品。核被告所為，係犯毒品危害防制條
    例第十條第一項之施用第一級毒品罪。其非法持有第一級毒
    品海洛因之低度行為，已為其施用之高度行為所吸收，不另
    論罪。被告先後多次施用第一級毒品海洛因之犯行，時間緊
    接，方法相同，觸犯犯罪構成要件相同之罪名，顯係基於概
    括犯意反覆實施，為連續犯，應依刑法第五十六條連續犯之
    規定論以一罪，並依法加重其刑。又被告有如事實欄所述之
    前案科刑及執行紀錄，有卷附臺灣高等法院被告全國前案紀
    錄表可按，其受有期徒刑之執行完畢，五年以內再犯有期徒
    刑以上之罪，為累犯，應依刑法累犯之規定，加重其刑，並
    依刑法第七十條之規定，遞加重其刑。另按刑法第六十二條
    所規定之自首，以對於未發覺之罪，向有偵查權之機關或公
    務員自承犯罪，進而接受裁判為要件；而【具有連續犯或牽
    連犯等裁判上一罪關係之犯罪，苟全部犯罪未被發覺前，行
    為人僅就其中一部分犯罪自首，仍生全部自首之效力】，最
    高法院著有八十三年度台上字第三九三五號裁判意旨參照。
    查被告既於本件連續施用第一級毒品海洛因犯行之全部犯罪
    未被發覺前之九十四年六月十三日，即向臺南市警察局第三
    分局自首犯行，表示願接受裁判之意，縱其僅就九十四年四
    月間某日起至九十四年六月十三日止之施用第一級毒品海洛
    因犯行自首，依照前開裁判意旨，仍生全部自首之效力，應
    依刑法第六十二條前段規定減輕其刑，並依法先加後減之。
    爰審酌海洛因戕害身心，而被告前因施用毒品經送觀察勒戒
    、強制戒治處分及科處刑罰後，猶不思戒絕革除惡習，再為
    本件犯罪，顯未因前所受觀察勒戒、強制戒治等治療處分及
    前所受刑罰而記取教訓，及被告犯後坦承犯行等一切情狀，
    量處如主文所示之刑。又扣案之第一級毒品海洛因二包（驗
    餘淨重合計○．○四公克），係違禁物，不問屬於犯人與否
    ，均應依毒品危害防制條例第十八條第一項前段規定宣告沒
    收銷燬之。另扣案之注射針筒二支，均係被告所有用以施用
    海洛因之物，業經被告供明在卷（見本院卷第四六頁），應
    依刑法第三十八條第一項第二款規定宣告沒收。
據上論斷，應依刑事訴訟法第二百七十三條之一第一項、第二百
九十九條第一項前段，毒品危害防制條例第十條第一項、第二十
三條第二項、第十八條第一項前段，刑法第十一條前段、第五十
六條、第四十七條、第六十二條前段、第三十八條第一項第二款
，判決如主文。
本案經檢察官陳思睿（原名陳碧霞）到庭執行職務。
中　　華　　民　　國　　94　　年　　8 　　月　　24　　日
　　　　　　　　　刑事第一庭    法　官　林欣玲
以上正本證明與原本無異。
如不服本判決，應於判決送達後10日內，向本院提出上訴狀。
                                書記官  黃傳鈞
中　　華　　民　　國　　94　　年　　8 　　月　　24　　日
附錄本案論罪科刑法條：
毒品危害防制條例第十條第一項
  施用第一級毒品者，處六月以上五年以下有期徒刑。
